Inventaris van het archief van de Nederlandse diplomatieke vertegenwoordiging in Roemenie, (1962) 1975-2013
Nationaal Archief, Den Haag
- Politieke Zaken (PZ), F
  - Mensenrechten, F.09
    - Reacties van Roemenië op démarches voor Nederlandse kandidaturen en resoluties bij de Verenigde Naties (VN) op het gebied van het mensenrechtenbeleid, 2004 - 2006; 394; omslag
  - Organisaties, F.10
    - Europese Unie (UN), F.10.1
      - Toenadering van niet-lidstaten tot de Europese Unie (EU), 1994 - 1996; 395; pak
      - Toepassing van het Schengenacquis op Roemenië, 2011 - 2013; 396; pak
      - Correspondentie met het ministerie over het European Union (EU) - Romania Joint Parliamentary Committee, 2000; 397; omslag
      - Roemeense opvattingen over de Beneluxmemorandum 'Een evenwicht institutioneel kader voor een uitgebreide, meer efficiënte en transparante Unie', 2002 - 2003; 398; pak
      - Toetreding van Roemenië tot de Europese Unie (EU), 2002 - 2007; 399-414; 10 pakken en 6 omslagen
        - Algemeen 2002, 399; omslag
        - Algemeen 2003 - 2005, 400; pak
        - Algemeen 2003, deel 1, 401; omslag
        - Algemeen 2003, deel 2, 402; pak
        - Algemeen 2004, deel 1, 403; pak
        - Algemeen 2004, deel 2, 404; omslag
        - Algemeen 2004, deel 3, 405; omslag
        - Algemeen 2004, deel 4, 406; omslag
        - Algemeen 2005, deel 1, 407; pak
        - Algemeen 2005, deel 2, 408; pak
        - Algemeen 2006 jan. - mei, 409; pak
        - Algemeen 2006 juni - 2007 jan., 410; pak
        - Acquis (Europees gemeenschapsrecht) taxation, hoofdstuk 10 2002 - 2005, 411; omslag
        - Documentatie 2002 - 2005, 412; pak
        - Voortgangsrapporten 2005 - 2006, 413; pak
        - Hervormingen in Roemenië 2005 - 2007, 414; pak
    - Verenigde Naties (VN), F.10.2
      - United Nations Educational, Scientific and Cultural Organization - Centre Européen pour l'Enseignement Supérieur (UNESCO-CEPES), 1989 - 1994; 415; omslag
      - Uitvoering door Roemenië van VN-sancties tegen Servië en Montenegro door de Donau te blokkeren nabij Calafat, en de reacties van de West Europese Unie over de gevolgen van deze sancties, 1992 - 1993; 416; pak
      - Démarche bij het Roemeense Ministerie van Buitenlandse Zaken in verband met de bijeenkomst van de United Nations Population Fund (UNFRA) van 20 - 23 januari 2003 over het China-landenprogramma, 417; omslag
    - Overige, F.10.3
      - Betrokkenheid van Roemenië bij het Warschau Pact, 1987 - 1989; 418; omslag
      - Roemeens standpunt met betrekking tot de kandidatuur van Den Haag als vestigingsplaats voor de Organisation for the Prohibition of Chemical Weapons (OPCW), 1990 - 1992; 419; omslag
      - International Conference on Parliamentary Democracy and International Security Policy, 1991 - 1992; 420; omslag
      - Onderhandelingen inzake de toetreding van Roemenië tot de Raad van Europa (RvE), 1992 - 1996; 421; omslag
      - Onderhandelingen tussen Roemenië en het Internationaal Monetair Fonds (IMF) over de totstandkoming en naleving van overeenkomsten tussen het IMF en Roemenië, 2000 - 2004; 422; omslag
      - Roemeense steun voor Hongaarse kandidaat voor de functie van vertegenwoordiger voor de vrije markt bij de Organisatie voor Veiligheid en Samenwerking in Europa (OVSE), 2003; 423; omslag
  - Protocol, F.11
    - Nederlandse koninklijke onderscheidingen aan Roemenen en Roemeense onderscheidingen aan Nederlanders naar aanleiding van het staatsbezoek van koningin Juliana aan Roemenië in 1975, 1974 - 1976; 424; omslag
    - Het uitreiken van Roemeense onderscheidingen aan Nederlanders, 1977 - 2010; 425-427; 3 omslagen
      - 1977 - 1983, 425; omslag
      - 1999 - 2003, 426; omslag
      - 2004 - 2010, 427; omslag
    - Troonsbestijging van koningin Beatrix op 30 april 1980, 428; omslag
    - Roemeense decoratiebeleid en informatie over Nederlandse onderscheidingen, 1985 - 2005; 429; omslag
    - Correspondentie met de Dienst van het Koninklijk Huis over het terugvorderen van de aan het echtpaar Ceausescu uitgereikte Nederlandse onderscheidingen, 1991 - 1995; 430; omslag
    - Het uitreiken van Nederlandse koninklijke onderscheidingen aan Roemenen, 1991 - 2004; 431; omslag
    - Het behandelen van agrémentsaanvragen van te benoemen Roemeense ambassadeurs in Nederland, 1992 - 2012; 432-433; 2 omslagen
      - 1992 - 2007, 432; omslag
      - 2011 - 2012, 433; omslag
    - Het verlenen van agrément en het aanbieden van de geloofsbrieven inzake de benoeming van Nederlandse ambassadeurs in Roemenië, 1993 - 2012; 434-439; 3 pakken en 3 omslagen
      Nota bene: Agrémentverlening: formele toestemming van de ontvangende staat om als diplomaat werkzaam te zijn
      - M.P.A. Frank 1993, 434; omslag
      - C.M.M.H.R. van Hanswijck de Jonge 1997 - 2000, 435; omslag
      - P.J. Wolthers 2000 - 2005, 436; omslag
      - J.L. Werner 2005 - 2009, 437; pak
      - M.W.J.A. van Gool 2009 - 2011, 438; pak
      - J.H.M. van Bonzel 2011 - 2012, 439; pak
    - Het behandelen van voordrachten voor het verlenen van Nederlandse onderscheidingen aan Roemenen, 1995 - 2003; 440-441; 2 omslagen
      - 1995 - 1999, 440; omslag
      - 2003, 441; omslag
    - Het voorbereiden en nabeschouwen van het staatsbezoek van koningin Beatrix aan Roemenië op 13 - 15 november 2001, 1996 - 2002; 442-453; 8 pakken, 3 omslagen en 1 stuk
      - Algemeen 1997 - 2001, 442; omslag
      - Vooraankondiging van bezoek aan de pers en het opzetten van een ontwerp-programma 1996 - 2001, 443; pak
      - Achtergrond en documentatie materiaal 2001, 444; pak
      - Advance party van 26 september - 2 oktober ter voorbereiding op het staatsbezoek 2001, 445; omslag
      - Diverse aangelegenheden op het gebied van beveiliging en representatie 2001, 446; pak
      - Informatie met betrekking tot historische en hedendaagse aangelegenheden van Roemenië 2001, 447; stuk
      - Lijst van genodigden, contra presentatie 2001, 448; pak
      - Ontvangst van de Nederlandse gemeenschap door koningin in het George Enescu Museum 2001, 449; omslag
      - Programma's ten behoeve van het staatsbezoek 2001, 450; pak
      - Teksten van toespraken en persoonsbeschrijvingen van gasten en gastheer 2001, 451; pak
      - Voorbereidingen ten behoeve van de voorlichting en communicatie met de pers 2001, 452; pak
        Nota bene: bevat foto's
      - Persoverzichten van lokale en buitenlandse persberichten 2001 - 2002, 453; pak
    - Condoleanceregister naar aanleiding van het overlijden van prins Claus, 2002; 454; omslag
    - Het informeren van de burgemeester van Deventer over het bezoek van de groothertog van Luxemburg aan de Roemeense partnerstad Sibiu op 30 maart 2004, 455; omslag
    - Het voorbereiden en nabeschouwen van het bezoek van prinses Máxima aan Roemenië op 25 november 2008, 2006 - 2008; 456; pak
      Openbaarheid beperkt tot 01-01-2059
      Nota bene: Bevat CD-ROM, apart opgeborgen onder inventarisnummer 471
- Digitale dragers, G
  - Diskette behorende bij inventarisnummer 17, 457
    Niet raadpleegbaar
  - CD-ROM behorende bij inventarisnummer 87, 458
  - SD-kaart behorende bij inventarisnummer 106, 459
  - Diskette behorende bij inventarisnummer 143, 460
  - CD-ROM behorende bij inventarisnummer 180, 461
  - CD-R behorende bij inventarisnummer 294, 462
  - CD-R behorende bij inventarisnummer 294, 463
  - DVD behorende inventarisnummer 358, 464
  - Cassettebandje behorende bij inventarisnummer 362, 465
  - CD-ROM behorende bij inventarisnummer 362, 466
  - CD-ROM behorende bij inventarisnummer 365, 467
  - CD-ROM behorende bij inventarisnummer 378, 468
  - CD-ROM behorende bij inventarisnummer 378, 469
  - CD-ROM behorende bij inventarisnummer 378, 470
  - CD-ROM behorende bij inventarisnummer 456, 471